Guide to the Maurice Allais Collection, 1945-2003 and undated RL.11078
David M. Rubenstein Rare Book & Manuscript Library
- Articles by Allais, 1
  - Hommage a Francois Perroux. Les Implications de rendements croissants et decroissants sur les conditions de l'equilibre economique general et d'une efficacite maximale (/), 1978 (Box 2, Folder 25)
  - Hommage a Maurice Allais. Prix Nobel d'economie 1988. 23 mars 1989, Grand Amphiteatre de la Sorbonne (Numero special Annales des Mines), 1989 June (Box 2, Folder 25)
  - Ideologies et realites (Exil et Liberte. Organ de l'Union pour la Defense des Peuples Opprimes), 1955 May (Box 2, Folder 25)
  - Doctrine et Information generale. L'Imposition generalisee des Plus-Values (Revue Administrative), 1975 Nov./Dec. (Box 2, Folder 25)
    Rapport de la Commission d'Etude d'une Imposition generalisee des Plus-Values
  - L'Impot sur le Capital (Droit Social), 1966 Sept./Oct. (Box 2, Folder 25)
  - Inauguration de la salle Maurice Allais au lycee Lakanal, a Sceaux (92), le samedi 3 fevrier 2001. Allocution de Maurice Allais (31) (La Jaune et la Rouge), 2001 Apr. (Box 2, Folder 25)
  - L'Indexation obligatoire de toutes les dettes en valeur relle. Condition majeure d'efficacite et d'equite (Le Monde), 1989 Apr. (Box 2, Folder 25)
    C-4676, 1989-01-12
  - Inegalite et Civilisations (Melanges en l'honneur de Raymond Aron - Science et Conscience de la Societe), 1971 (Box 2, Folder 26)
  - Inequality and Civilizations (Social Science Quarterly), 1973 Dec. (Box 2, Folder 26)
  - L'Inflation est-elle, ou non, une condition de la croissance? (Nouveau Journal), 1969 Nov. (Box 2, Folder 26)
  - L'Inflation francaise et la croissance. Mythologies et realites. Colloque sur l'inflation, 18 decembre 1974 (A.L.E.P.S.) (/), 1974 Dec. (Box 2, Folder 26)
    Avec la collaboration de Jacqueline Allais
  - Inflation, Income Distribution and Indexation with reference to the French Economy 1947-1975 (Centre d'Analyse Economique (C.N.R.S.)), 1976 Mar. (Box 2, Folder 26)
  - Inflation, repartition des revenus et indexation avec references a l'economie francaise 1947-1975 (Economie Appliquee/Centre National de la Recherche Scientifique), 1976 (Box 2, Folder 26)
    Avec la collaboration de Jacqueline Allais; Memoire presente au Colloque sur l'Inflation et l'Indexation organise par le "National Council for Research and Development" d'Israel, 5-7 Avril 1976
  - L'Influence des besoins sur la production des biens de consommation (Colloque sur l’Évaluation et le Rôle des Besoins de Biens de Consommation dans les Divers Régimes Économiques, Grenoble, 11-15 Sept. 1961, Actes. Paris, Colloques internationaux, Series sciences humaines. Paris: Centre National de la Recherche Scientifique), 1961 Sept. (Box 2, Folder 27)
  - The Influence of the Capital-Output Ratio on Real National Income (Econometrica/Readings in Welfare Economics/Centre National de la Recherche Scientifique), 1962 Oct./1969 (Box 2, Folder 27)
  - The Influence of the Capital-Output Ratio on Real National Income (Econometric Society Meetings, Winter 1961, Walras Lecture), 1961 Dec. (Box 2, Folder 27)
  - Influence du coefficient capitilalistique sur le revenu national reel par tete (Bulletin of the International Statistical Institute), 1961 (Box 2, Folder 27)
  - Influence du coefficient capitilalistique sur le revenu national reel par tete (The International Statistical Institute/L'Institut International de Statistique), 1960 May/June (Box 2, Folder 27)
  - Influencia del coeficiente de capital sobre el ingreso nacional real por cabeza (Revista de Economia y Estadistica), 1966/1967 (Box 2, Folder 27)
  - L'Integration monetaire de la Communaute Economique Europeenne (Revue d'economie du developpement), 1993 (Box 2, Folder 27)
  - Interet genral et interets particuliers (Nouvelle Revue d'Economie Contemporaine), 1951 Feb. (Box 3, Folder 28)
  - Les Interets des groupes sociaux et nationaux et l'Union Economique de l'Europe (Economia Internazionale), 1951 (Box 3, Folder 28)
  - Varietes: Interet et productivite sociale (Journal de la Societe de Statistique de Paris), 1948 Sept./Oct. (Box 3, Folder 28)
  - Irving Fisher (International Encyclopedia of the Social Sciences), 1968 (Box 3, Folder 28)
  - Jacques Rueff (1896-1978). La Pensee et l'Action (La Jaune et la Rouge), 1978 Sept. (Box 3, Folder 28)
  - La Liberalisation des echanges commerciaux en Europe (Economia Internazionale), 1953 (Box 3, Folder 28)
  - The Liberalization of Trade and the European Community's Experience (Rivista Internazionale di Scienze Economiche e Commerciali), 1997 Sept. (Box 3, Folder 28)
  - La Liberation des mouvements de personne est-elle possible en Europe (Nouvelle Revue d'Economie Contemporaine), 1950 Jan (Box 3, Folder 29)
  - Un libre-echangisme suicidaire (Sortir de la crise: Vers quels nouveaux equilibres? Enquete sous la direction de Francois Busnel), undated (Box 3, Folder 29)
  - Louis Rougier. Prince de la Pensee (Sixieme Serie "Memor et Gratus" des Terrasses de Lourmarin), 1990 (Box 3, Folder 29)
  - La Lutte contre les inegalites. Le Projet d'un impot sur les gorsses fortunes et la reforme de la fiscalite par l'impot sur le capital (Rapport de la Commission d'Etude d'un Prelevement sur les Fortunes), 1979 (Box 3, Folder 29)
  - Manifeste pour une societe libre. Texte adopte au cours du Colloque pour une Societe Libre a Paris les 7 et 8 fevrier 1959 (Mouvement pour une Societe Libre), 1959 Oct. (Box 3, Folder 29)
  - Medaille d'Or du C.N.R.S. Discours de Monsieur Maurice Allais, prononce le 13 mars 1979 a l'occasion de la remise de la Medaille d'or par Madame Alice Saunier-Seite, Ministre des universites (Revue D'Economie Politique), 1979 Mar. (Box 3, Folder 29)
  - Message de Maurice Allais, Prix Nobel d'Economie, aux eleves d'HEC (Chambre de Commerce et d'Industrie de Paris), 1993 Apr. (Box 3, Folder 29)
  - Method of Appraising Economic Prospects of Mining Exploration Over Large Territories. Algerian Sahara Case Study (Management Science/Centre National de la Recherche Scientifique), 1957 July (Box 3, Folder 29)
  - Methode d'evaluation des perspectives economiques de la recherche miniere sur grands espaces. Application au Sahara Algerien (Bulletin de la Societe Belge d'Etudes et d'Expansion), 1955 Nov./Dec. (Box 3, Folder 29)
  - Methode d'evaluation des perspectives economiques de la recherche miniere sur grands espaces. Application au Sahara Algerien (Revue de l'Industrie Minerale), 1956 Jan. (Box 3, Folder 30)
  - La Mise a la retraite des savants. Une legislation obscurantiste (Instantanes Techniques. La Lettre Trimestrielle des Techniques de l'Ingenieur), 1993 Summer (Box 3, Folder 30)
  - La Mondialisation, le Chomage et les Imperatifs de l'humanisme (UNESCO. Un Siecle de Prix Nobel "Science et Humanisme", 9-10 Avril 1999), 1999 May (Box 3, Folder 30)
    C-6184
  - The Monetary Conditions of an Economy of Markets. From the Teachings of the Past to the Reforms of Tomorrow (Eminent Scholars' Lecture Series 1, Islamic Development Bank/Islamic Research and Training Institute), 1993 (Box 3, Folder 30)
  - Analyse economique. Monnaie et Developpement. Fascicule I (Ecole Nationale Superieure des Mines de Paris), 1968 Sept. (Box 3, Folder 30)
  - Analyse economique. Monnaie et Developpement. Complements. Fascicule II (Ecole Nationale Superieure des Mines de Paris), 1968 Sept. (Box 3, Folder 31)
  - Analyse economique. Monnaie et Developpement. Appendices. Fascicule III (Ecole Nationale Superieure des Mines de Paris), 1968 Sept. (Box 3, Folder 31)
  - Analyse economique. Monnaie et Developpement. Appendices. Fascicule IV (Ecole Nationale Superieure des Mines de Paris), 1975 Feb. (Box 3, Folder 32)
    I: Le Concept de Monnaie. La Creation de Monnaie et de pouvoir d'achat par le mechanisme du credit et ses implications; II: L'Inflation francaise et la croissance mythologies et realite
  - My Life Philosophy (The American Economist), 1989 Fall (Box 3, Folder 32)
  - La Necessaire Reforme des institutions monetaires et financieres (Haute Finance), 1991 Fal (Box 3, Folder 33)
  - A New Empirical Approach of the Hereditary and Relativistic Theory of the Demand for Money (Rivista Internazionale di Scienze Economiche e Commerciali), 1985 Oct./Nov. (Box 3, Folder 33)
  - Nobel Texts (The Nobel Prizes 1988), 1989 May (Box 3, Folder 33)
    C-4744
  - Textes Nobel (Les Prix Nobel 1988), 1988 Dec. (Box 3, Folder 33)
    C-4673
  - Note sur la demographie des mineurs (Annales des Mines et des Carburants), 1946 Sept. (Box 3, Folder 33)
  - Note technique sur les unites de mesures de la tourbe. Pouvoirs calorifiques et correspondances usuelles (Publisher unknown), undated (Box 3, Folder 34)
  - Notice sur la vie et les traveaux de Guillaume Guindey (1909-1989) lue dans la séance du mardi 10 novembre 1992 (Institut de France, Academie des Sciences Morales et Politiques), 1992 Nov. (Box 3, Folder 34)
  - Nouvelles perspectives a l'est. Donnees d'une Politique Humaniste Realiste et Constructive. (Troisiemes Rencontres Annuelles. Les Entreprises Francaises face aux Bouleversements de l'est. Chambre de Commerce et d'Industrie de Lille - Roubaix - Tourcoing), 1990 Mar. (Box 3, Folder 34)
  - Nouvelles regularites tres significatives dans les observartions interferometriques de Dayton C. Miller 1925-1926 (Comptes Rendus de l'Academie des Sciences Paris), 1999 (Box 3, Folder 34)
  - Observations complementaires sur l'analyse statistique des observations du pendule paraconique de Christian Marchal (La Jaune et la Rouge. Revue mensuelle de la societe amicale des anciens eleves de l'Ecole Polytechnique), 1999 Jan. (Box 3, Folder 35)
  - On the Concept of Probability (Rivista Internazionale di Scienze Economiche e Commerciali), 1978 (Box 3, Folder 35)
  - On My Experiments in Physics(1952-1960) (21st Century Science Technology), 1987 Aug. (Box 3, Folder 35)
    2 articles: includes Experiments of Dayton Miller
  - The Only Road for the West (Freedom Union), 1959 Oct. (Box 3, Folder 35)
  - On peut assurer la securite de l'Europe et gagner la guerre froide: L'Union Atlantique, seule solution (Les Etudes Americaines. Les Investissements Prives Americains), 1950 (Box 3, Folder 35)
  - Les Options fondamentales de la politique Francaise. La Peur des mots et la Realite des faits (Ecrits de Paris), undated (Box 3, Folder 35)
  - Options in Transport Tariff Policy (Studies Transport Series by the European Economic Community (EEC)), 1965 (Box 3, Folder 35)
  - Organisation concurrentielle ou Planisme Central (Bulletin des Transports et du Commerce), 1946 July (Box 3, Folder 36)
  - Original Contributions to Economic Science 1943-1974 (Publisher unknown), 1974 Sept. (Box 3, Folder 36)
  - L'Origine des regularites constatees dans les observations interferometriques de Dayton C. Miller 1925-1926: variations de temperature ou anisotropie de l'espace (Comptes Rendus de l'Academie des Sciences Paris), 2000 (Box 3, Folder 36)
  - An Outline of My Main Contributions to Economic Science (Nobel Lecture) (Theory and Decision), 1991 (Box 3, Folder 37)
  - An Outline of My Main Contributions to Risk and Utility Theory: Theory, Experience, and Applications. General Overview (Models and Experiments in Risk and Rationality), 1994 (Box 3, Folder 37)
  - Un Paradoxe de la theorie du commerce international (Money, Growth and Methodology and Other Essays in Economics), 1961 Mar. (Box 3, Folder 37)
  - Peut-on assurer la securite de l'Europe et gagner la guerre froide? L'Union Atlantique, seule solution (Bulletin des Transports), 1959 June (Box 3, Folder 37)
  - Permanences de l'histoire? (Bulletin des Transports), undated (Box 3, Folder 37)
  - La Philosphie de ma vie (Revue D'Economie Politique), 1989 Jan./Feb. (Box 3, Folder 37)
  - Planisme autoritaire, Planisme concurrentiel et reconstruction (Logez-Vous. Organe mensuel de la cooperation d'habitation), 1950 Feb. (Box 3, Folder 38)
  - Le Plan comptable, la Comptabilite nationale, la Gestion des enterprises et la Politique economique (Publisher unknown), undated (Box 3, Folder 38)
  - Un Plan pour une reforme du systeme monetaire international (Il Politico), 1965 (Box 3, Folder 38)
  - La Politique de l'energie. Exposes de MM. Achille, Allais, Andriot, Boiteux, Delavesne, Desrousseaux, Gouni, Lagandre, Majorelle, Therme, Viala (Imprimerie Nationale), 1962 (Box 3, Folder 38)
    Seminaire du Professeur M. Allais, Centre National de la Recherche Scientifique
  - La Politique de libre-echange, le Gatt, et la construction europeenne. Free Trade Policy, Gatt, and the European Construction (Revue D'Economie Politique), 1994 Jan./Feb. (Box 3, Folder 39)
  - La Politique de l'Occident a l'egard du tiers-monde (Revue des Travaux de l'Academie des Sciences Morales Politiques et Comptes Rendus de ses Seances), 1961 (Box 3, Folder 39)
  - Posibilidades y peligros de la utilization del aparato matematico en la economia (Estadistica. Journal of the Inter American Statistical Institute), 1955 Mar. (Box 3, Folder 39)
  - Pour gagner la Guerre Froide. L'Union Atlantique, seule solution (Federation), 1950 June (Box 3, Folder 39)
  - Pour un socialisme concurrentiel (Federation), 1947 Aug/Sept. (Box 3, Folder 39)
  - Pouvons-nous atteindre les hauts niveaux de vie americains? (Bulletin du P.V.M., Association Professionelle des Ingenieurs des Ponts et Chaussees Mines), 1950 Mar. (Box 3, Folder 39)
  - Pouvons-nous atteindre les hauts niveaux de vie americains? (suite et fin) (Bulletin du P.V.M., Association Professionelle des Ingenieurs des Ponts et Chaussees Mines), 1950 June (Box 3, Folder 40)
  - A Preface to a Policy of Atlantic Unity (The Center for Strategic Studies Georgetown University, Washington, D.C.), 1964 (Box 3, Folder 40)
    NATO Problems and Prospects, May 7-8, 1964
  - Principaux ouvrages et memoires (1943-1984) (Centre d'Analyse Economique/Centre National de la Recherce Scientifique), 1985 Feb. (Box 3, Folder 40)
  - Principes fondamentaux de la fiscalite d'une societe humaniste et progressiste. Contradictions d'audjourd'hui et Perspectives d'avenir (Expose introductif au Colloque du 4 octobre 1989 organise par l'Association pour le Liberalisme Populaire Baisse des Impots - Efficacite et Justice), 1989 Oct. (Box 3, Folder 40)
    C-4816
  - Probabilites. - Sur la distribution normale des valeurs a des instants regulierement espaces d'une somme de sinusoides (Comptes Rendus de l'Academie des Sciences Paris), 1983 May (Box 4, Folder 41)
  - Le Probleme de la coordination des transports et la theorie economique (Revue d'Economie Politique), 1948 (Box 4, Folder 41)
  - Le Probleme de la Devaluation (1) (Politique etrangere), 1957 (Box 4, Folder 41)
  - Le Probleme de la gestion economique: Planisme autoritaire ou Planisme concurrentiel (La Vie Intellectuelle), 1947 Oct. (Box 4, Folder 41)
  - Le Probleme de la gestion economique: Organisation concurrentielle ou Planisme autoritaire (Publisher unknown), undated (Box 4, Folder 41)
  - Le Probleme des partis totalitaires et le Destin de la democratie (Nouvelle Revue d'Economie Contemporaine), 1951 June (Box 4, Folder 41)
  - Le Probeleme de la planificataion dans une economie collectiviste (Kyklos), 1947 July/Oct. (Box 4, Folder 41)
  - Le Probleme des salaires (Cegos), 1948 (Box 4, Folder 41)
  - Les Problemes sociaux poses par l'Union economique de l'Europe et leurs solutions (Bulletin des Transports. Commerce - Economie politique), 1949 Oct. (Box 4, Folder 41)
  - Productivites, niveaux de vie et rythmes de croissance compares en Russie Sovietique, aux Etats-Unis et en France (1880-1955) (Revue des Travaux de l'Academie des Sciences Morales Politiques et Comptes Rendus de ses Seances), 1956 (Box 4, Folder 41)
  - Productivites, niveaux de vie et rythmes de croissance compares en Russie Sovietique, aux Etats-Unis et en France, 1880-1955 (Publisher unknown), undated (Box 4, Folder 42)
  - Productivites, salaires reels et union economique (Economia Internazionale), 1949 Aug. (Box 4, Folder 42)
  - Productivites, salaires reels et union economique (Annales des Mines), 1950 (Box 4, Folder 42)
  - Produit national brut reel, revenu national reel et fonction de Cobb-Douglas (Metron/Centre National de la Recherche Scientifique), 1966 (Box 4, Folder 42)
  - Produit national brut reel, revenu national reel et fonction de Cobb-Douglas (La Statistica Come Metodologia delle Scienze Sociali), 1966 (Box 4, Folder 42)
    Atti del Simposio Internazionale sul Tema La Statistica come Metodologica delle Scienze Sociale (Roma, 13-15 Marzo 1966)
  - Programme d'investissement et d'exploitation optimum d'une infrastructure de transport (Bedrijfseconomische Verkenningen), 1965 (Box 4, Folder 43)
  - Projet de manifeste economique et social. Pour les Etats-Unis D'Europe (Federation), 1948 Oct. (Box 4, Folder 43)
  - Prolegomenes a la reconstruction economique du monde (Libraire du Recueil Sirey), 1945 Aug. (Box 4, Folder 43)
  - La pseudo impasse de la Communaute Europeenne de Defense (Revue Politique et parlementaire), 1954 Apr. (Box 4, Folder 43)
  - The Psychological Rate of Interest (Journal of Money, Credit and Banking/Centre National de la Recherche Scientifique), 1974 Aug. (Box 4, Folder 43)
  - La psychologie de l'homme rationnel devant le risque: la theorie et l'experience (Journal de la Societe de Statistique de Paris), 1953 Jan./Feb./Mar (Box 4, Folder 43)
  - Puissance et Dangers de l'utilisation de l'outil mathematique en economique (Econometrica, Journal of the Econometric Society), 1954 Jan. (Box 4, Folder 43)
  - Le Quatrieme pouvoir et la Democratie (Nouvelle Revue d'Economie Contemporaine), 1951 Oct. (Box 4, Folder 44)
  - Quelle fiscalite adopter pour developper et dynamiser le marche communautaire. Repenser les verites etablies (Memoire presente le 10 janvier 1990, ILEC (Institut de Liaisons et d'Etudes des Industries de Consommation), Assemble Generale, Pyramide du Louvre), 1990 Jan. (Box 4, Folder 44)
    C-4843
  - Quelques observations sur la reforme de l'enseignement a l'Ecole Nationale Superieure Des Mines de Paris et de l'enseignement francais en general (Nouvelle Revue d'Economie Contemporaine), 1954 July (Box 4, Folder 44)
  - Quelques reflexions economiques sur les conflits sociaux (Publisher unknown), undated (Box 4, Folder 44)
  - Quelques reflexions sur la contrainte et la liberte (Revue Francaise de Science Politique/Centre National de la Recherche Scientifique), 1952 Apr.-June (Box 4, Folder 44)
  - Quelques reflexions sur la democratie et le Totalitarisme (Revue D'Economie Contemporaine), 1950 Dec. (Box 4, Folder 44)
  - Quelques reflexions sur l'inegalite, les classes et la promotion sociale (Economie et Humanisme), 1946 Sept./Oct. (Box 4, Folder 45)
  - Quelques reflexions sur l'organisation de la recherche scientifique (Revue de la Societe Belge d'Etudes et d'Expansion), undated (Box 4, Folder 45)
    Jan./Feb. [No. 189]
  - The Rate of Increase of Global Expenditure and the Velocity of Circulation of Money (Centre d'Analyse Economique C.N.R.S.), 1976 Aug. (Box 4, Folder 45)
  - The Real Foundations of the Alleged Errors in Allais' Impossibiilty Theorem: Unceasingly Repeated Errors or Contradictions of Mark Machina (Theory and Decision), 1995 (Box 4, Folder 45)
  - A La Recherche d'une Discipline Economique (prospectus and solicitation) (M. Allais, Ingenieur au Corps des Mines), 1943 Apr., 1988 Dec. (Box 4, Folder 55)
  - Reformulation de la theorie quantitative de la monnaie. (Bulletin de l'Institut International de Statistique/Centre National de la Recherche Scientifique), 1966 (Box 4, Folder 45)
  - Reformulation de la theorie quantitative de la monnaie. La formulation hereditaire, relativiste et logisitique de la demande de monnaie (Bulletin Sedeis. Etude), 1965 Sept. (Box 4, Folder 46)
  - Des regularites extraordinaires et irrefragables dans les observations interferometriques de Dayton C. Miller 1925-1926. L'Effondrement radical et definitif de la theorie de la relativite (Fusion), 2003 May/June (Box 4, Folder 46)
  - Des regularites extraordinaires et irrefragables dans les observations interferometriques de Dayton C. Miller, 1925-1926, l'effondrement radical et definitif de la Theorie de la relativite (La Jaune et la Rouge. Revue mensuelle de la societe amicale des anciens eleves de l'Ecole Polytechnique), 2003 Oct. (Box 4, Folder 46)
  - Des regularites tres significatives dans les observations interferometriques de Dayton C. Miller 1925-1926 (Comptes Rendus de l'Academie des Sciences Paris), 1999 (Box 4, Folder 46)
  - Rendement social et productivite sociale (Metroeconomica. Rivista Internazionale di Economica/Revue Internationale d'Economie/Internationale Review of Economics), 1949 Oct. (Box 4, Folder 47)
  - Rene Roy (The New Palgrave. A Dictionnary of Economics), 1987 (Box 4, Folder 47)
    C-4592
  - Repenser la construction Europeenne (Amicale des Ingenieurs du Corps National des Mines. Groupe Relations Internationales. Diner-Debat du 7 Juin 1994), 1994 June (Box 4, Folder 47)
  - Remise a Maurice Allais de son epee d'academicien (Publisher unknown), 1993 Oct. (Box 4, Folder 47)
    Grand Amphiteatre de la Sorbonne
  - A Restatement of the Quantity Theory of Money (The American Economic Review), 1966 Dec. (Box 4, Folder 47)
  - The Role of Capital in Economic Development. Tire-a-part du Volume "Semaine d'Etude sur le Role de l'analyse econometrique dans la formulation de plans de developpement" (Pontificiae Academiae Scientiarum Scripta Varia 28), 1965 (Box 4, Folder 48)
  - Should the Laws of Gravitation be Reconsidered? Anomalities in the behavior of a paraconical pendulum, observed continuously for months, suggest the existence of a previously unknown field (21st Century Science Technology), 1998 Fall (Box 4, Folder 48)
  - Should the Laws of Gravitation be Reconsidered? Part I - Abnormalities in the Motion of a Paraconical Pendulum on an Anistropic Support (Aerospace Engineering), 1959 Sept. (Box 4, Folder 48)
  - Signification economique et sociale de l'economie de marches/La revolution economique des pays collectivistes (Association pour la Liberte Economique et le Progres Sociale (A.L.E.P.S.)), 1968 Nov. (Box 4, Folder 49)
    Premiere semaine de la pensee liberale. Paris, Maison de la Chimie 14, 15, 18, 19, 20 novembre 1968
  - Il significato economico e sociale dell'economia di mercato (Rivista di Politica Economica), 1969 (Box 4, Folder 49)
  - Socialisme et liberalisme (15e Congres National de la Paix, Paris, Palais de la Mutualite, 7, 8, 9 et 10 Novembre 1949), 1949 Nov. (Box 4, Folder 49)
  - Socialisme et liberalisme (Liber Amicorum), undated (Box 4, Folder 49)
  - La Societe liberale en peril (La Jaune et la Rouge), 1969 Oct. (Box 4, Folder 49)
  - Some Analytical and Practical Aspects of the Theory of Capital (Nouvelle Revue d'Economie Contemporaine), 1951 June (Box 4, Folder 49)
  - Some Analytical and Practical Aspects of the Theory of Capital (International Economic Association), 1961 June (Box 4, Folder 49)
    Conference on Activity Analysis, Cambridge (England), July 1963
  - Some Data Concerning the International Monetary System (On International Monetary Order. Agenda for Action by a Group of Monetary Experts), 1968 (Box 4, Folder 49)
  - Some Remarkable Properties of the Determination of a Bounded Continuous Distribution by its Moments (Risk, Decision and Rationality/Centre National de la Recherche Scientifique), 1987 (Box 4, Folder 49)
  - The State's Role in the Maintenance of a Market Economy (The Pall Mall Quarterly), 1959-1960 Winter (Box 4, Folder 50)
  - Structure perdiodique des mouvements du pendule paraconique a suspension anisotrope et influence lunisolaire. Resultats experimentaux et anomalies (Comptes Rendus des Seances de l'Academie des Sciences), 1957 May/Nov./Dec. (Box 4, Folder 50)